臺灣新竹地方法院刑事判決　　　　　　100年度審訴字第298號
公　訴　人　臺灣新竹地方法院檢察署檢察官
被　　　告　楊自來
上列被告因違反毒品危害防制條例案件，經檢察官提起公訴（10
0年度毒偵字第450號），本院改依簡式審判程序判決如下：
    主  文
楊自來施用第一級毒品，累犯，處有期徒刑捌月。
    事  實
一、楊自來前曾於民國95年間因偽造文書案件，經臺灣桃園地方
    法院於96年2 月15日以95年度易字第1049號判處有期徒刑5
    月，於96年3 月19日確定，並於96年7 月7 日縮刑期滿執行
    完畢。
二、楊自來前曾於96年間因施用毒品案件，經臺灣桃園地方法院
    檢察署檢察官聲請，而經臺灣桃園地方法院於96年5 月18日
    以96年度毒聲字第570 號裁定送勒戒處所觀察、勒戒，旋因
    觀察、勒戒結果，因認無繼續施用毒品傾向，於97年4 月22
    日執行完畢出所，並經臺灣新竹地方法院檢察署檢察官於97
    年4 月22日以97年度毒偵緝字第31號為不起訴處分確定。其
    又於99年3 月間因施用毒品案件，經臺灣新竹地方法院檢察
    署檢察官起訴，而經本院於99年7 月9 日以99年度審訴字第
    414 號判處有期徒刑7 月，於99年8 月2 日確定。
三、詎楊自來猶不知悔改，仍未戒除毒癮，復於前開觀察勒戒執
    行完畢及前揭違反毒品危害防制條例案件後，其又另行起意
    ，並基於施用第一級毒品海洛因之犯意，於99年11月23日11
    時許，在位於新竹市○○路處之遠東百貨公司之廁所內，以
    將第一級毒品海洛因摻水置入注射針筒施打於皮膚之方式，
    施用第一級毒品海洛因。嗣因另案毒品案件遭通緝，而於99
    年11月23日16時許，在新竹縣竹中之中興路為警緝獲。經警
    將其同意後親採封緘之尿液送驗結果呈嗎啡陽性反應及可待
    因陽性反應，因而循線查悉上情。
四、案經新竹縣政府警察局新埔分局報告臺灣新竹地方法院檢察
    署檢察官偵查起訴。
    理  由
一、本件被告楊自來所犯毒品危害防制條例第10條第1 項施用第
    一級毒品罪，非死刑、無期徒刑、最輕本刑為三年以上有期
    徒刑之罪或高等法院管轄第一審案件，其於本院準備程序進
    行中就被訴事實為有罪之陳述，本院認為合於刑事訴訟法第
    273 條之1 第1 項之規定，裁定進行簡式審判程序，先予敘
    明。
二、訊據被告楊自來對於上揭時地以如事實欄所示方法，施用第
    一級毒品海洛因坦承不諱，且經警將被告親採封緘之尿液送
    驗結果，確呈可待因陽性反應及嗎啡陽性反應等情，亦有新
    竹縣政府警察局毒品犯罪嫌疑人尿液採驗作業管制紀錄表1
    份及詮昕科技股份有限公司於99年12月6 日所出具之濫用藥
    物尿液檢驗報告1 份等在卷足稽，足見被告所為前開自白，
    確與事實相符而堪採信。
三、再者，被告前曾於96年間因施用毒品案件，經臺灣桃園地方
    法院檢察署檢察官聲請，而經臺灣桃園地方法院於96年5 月
    18日以96年度毒聲字第570 號裁定送勒戒處所觀察、勒戒，
    旋因觀察、勒戒結果，因認無繼續施用毒品傾向，於97年4
    月22 日 執行完畢出所，並經臺灣新竹地方法院檢察署檢察
    官於97 年4月22日以97年度毒偵緝字第31號為不起訴處分確
    定。其又於99年3 月間因施用毒品案件，經臺灣新竹地方法
    院檢察署檢察官起訴，而經本院於99年7 月9 日以99年度審
    訴字第414 號判處有期徒刑7 月，於99年8 月2 日確定等情
    ，亦有臺灣新竹地方法院檢察署刑案資料查註紀錄表、被告
    提示簡表、全國施用毒品案件紀錄表、受觀察勒戒人毒品及
    前科紀錄簡列表、矯正簡表暨臺灣高等法院被告前案紀錄表
    各1 份在卷足憑。綜上，本案事證已臻明確，被告於觀察勒
    戒執行完畢及前揭違反毒品危害防制條例案件後再犯施用第
    一級毒品海洛因之犯行洵堪認定，應予依法論科。
四、按海洛因屬毒品危害防制條例第2 條第2 項第1 款所列之第
    一級毒品。核被告楊自來所為，係犯毒品危害防制條例第10
    條第1 項之施用第一級毒品罪。至其持有第一級毒品海洛因
    後，進而施用，其持有第一級毒品之低度行為，應為施用第
    一級毒品之高度行為所吸收，爰不另論其持有第一級毒品罪
    。又被告前曾於95年間因偽造文書案件，經臺灣桃園地方法
    院於96年2 月15日以95年度易字第1049號判處有期徒刑5 月
    ，於96年3 月19日確定，並於96年7 月7 日縮刑期滿執行完
    畢等情，此有臺灣新竹地方法院檢察署刑案資料查註紀錄表
    及臺灣高等法院被告前案紀錄表各1 份在卷可參，其於受有
    期徒刑之執行完畢後，5 年以內故意再犯本件有期徒刑以上
    之罪，為累犯，應依刑法第47條第1 項之規定，加重其刑。
    爰審酌被告曾因施用毒品而觀察勒戒，復經判刑確定在案，
    猶不知悔悟，卻再犯本案，顯然自制力薄弱，本案施用毒品
    種類、犯罪手段、情節、所生危害，及被告所為係戕害自身
    身心健康，犯後尚能坦承犯行，態度良好等一切情狀，量處
    如主文所示之刑，以資懲儆。
據上論斷，應依刑事訴訟法第273 條之1 第1 項、第299 條第1
項前段，毒品危害防制條例第10條第1 項，刑法第11條前段、第
47條第1 項，判決如主文。
本案經檢察官邱志平到庭執行職務。
中    華    民    國   100    年    5     月    31    日
                  刑事第九庭    法  官    楊惠芬
以上正本證明與原本無異。
如不服本判決應於收受本判決後10日內向本院提出上訴書狀，上
訴書狀應敘述具體理由。上訴書狀未敘述上訴理由者，應於上訴
期間屆滿後20日內補提理由書狀於本院( 均須按他造當事人之人
數附繕本 )「切勿逕送上級法院」。
中    華    民    國   100    年    5     月    31    日
                                書記官    許弘杰
附錄本案論罪科刑法條：
毒品危害防制條例第10條第1 項：
施用第一級毒品者，處六月以上五年以下有期徒刑。